【裁判字號】    92,再微,3
【裁判日期】    920325
【裁判案由】    再審之訴
【裁判全文】
臺灣臺北地方法院民事判決  九十二年度再微字第三號
    再審原告    青友交通有限公司
    法定代理人  曲泰新
    再審原告    乙○○
    共      同
    訴訟代理人  夏良聖            住台北市○○路六四七號
    再審被告    甲○○            住台北市○○區○○路一八五巷八號六樓
右當事人間請求侵權行為損害賠償事件，再審原告對於本院台北簡易庭民國九十一年
十一月二十九日確定判決（九十一年度北小字第二一六二號）提起再審之訴，本院判
決如左：
    主      文
再審之訴駁回。
再審訴訟費用由再審原告負擔。
    事實及理由
甲、程序方面：
    按再審之訴，顯無理由者，得不經言詞辯論，以判決駁回之，民事訴訟法第五百
    零二條第二項定有明文。本件依上開規定未經言詞辯論，故再審被告並無任何聲
    明或陳述，合先敘明。
乙、實體方面：
一、本件再審原告主張略以：系爭車禍事故之發生，係再審原告乙○○駕駛車號八Ｂ
    －三四三號營業小客車（下稱系爭車輛）行經台北縣三重市○○○路重新路口停
    車等紅燈，待綠燈亮時起步往中正北路方向行駛（即南往北行駛），遭再審被告
    駕駛車號ＣＳ－九二五六號自小客車由重新路三段往台北縣新莊市之方向行駛（
    即東向西行駛）闖紅燈而撞擊，系爭車輛遭撞擊後車頭轉向九十度朝西，並非同
    方向同車道行駛或同方向併排行駛，故本件車禍事故並無未保持安全距離之情事
    ，然鈞院僅依台北縣三重分局草率製作之現場圖（未繪行車動向及說明）及車損
    照片，遽而判定再審原告未保持安全距離，並未斟酌再審被告之談話筆錄，爰依
    民事訴訟法第四百九十六條第一項第十三款之規定提起本件再審之訴等語。
二、按當事人發見未經斟酌之證物或得使用該證物者，得以再審之訴對於確定終局判
    決聲明不服；又上開規定於小額訴訟程序準用之，民事訴訟法第四百九十六條第
    一項第十三款、第四百三十六條之三十二第四項分別定有明文。經查，再審原告
    雖依民事訴訟法第四百九十六條第一項第十三款之規定，對原確定判決提起再審
    之訴，惟再審原告所指之新證據即談話筆錄於前訴訟程序第一審業已提出並經法
    院斟酌，此觀該判決書第三點之記載即明，故其所陳即與發現未經斟酌之新證物
    ，得依民事訴訟法第四百九十六條第一項第十三款規定提起再審之訴之規定不合
    ，因而再審原告依上開規定提起本件再審，並無理由，應予駁回。
三、訴訟費用負擔之依據：民事訴訟法第七十八條，裁定如主文。
中      華      民      國     九十二     年     三     月    二十五    日
                                      民事第五庭審判長法  官  吳青蓉
                                                      法  官  吳素勤
                                                      法  官  林秀圓
右為正本係照原本作成
本判決不得上訴
中      華      民      國    九十二    年      二      月    二十五    日
                                                  法院書記官  林蓮女


司法院資訊處製作；財團法人民間司法改革基金會備份。
